

## TRẦN ĐĂNG TIẾN

THỰC TẬP SINH

66

Với kiến thức về lập trình mình có được sau những năm đại học, em hy vọng mình có thể áp dụng vào thực tiễn từ môi trường thực tập. Từ đó, em có thể tích góp được những kiến thức và kinh nghiệm để trở thành một Fullstack Developer trong tương lai.

## Kinh nghiệm làm việc

06/2023 - 07/2023

Gia sư

## **ICANTECH**

Hỗ trợ kiến thức về Python (CodeComBat ) và hướng dẫn thực hành cho học viên.

## Hoạt động

06/2023 - Nay

Web bán cafe

Html/Css/Php/Mysql

Giao diện trang người dùng, trang quản trị ,đăng nhập, đăng ký, thêm sửa xóa sản phẩm....

7/2023 - 8/2023

Web portfolio

Html/Css/Js

Giao diện web di động, máy tính, sự kiện cơ bản

11/2022 - 12/2022

Web khóa học

Html/Css

Cắt giao diện từ figma



Số điện thoại

0842804068

**Email** 



dangtien.tdt@gmail.com



Đia chỉ



Trần Văn Dư p.13, q. Tân Bình, TP. HCM

Website



https://dtien15.github.io/web\_portfolio/



Ngày sinh



15/01/2002



Nam



Học vấn

Trường đại học tài nguyên và môi trường tp. hcm | 2020 - 2024

CÔNG NGHỆ THÔNG TIN

Học lực: Khá



Các kỹ năng

HTML5 & CSS3

Responsive

Cắt giao diện từ Figma

**JAVASCRIPT** 

Dom/Event

PHP/MYSQL

MVC

**WORDPRESS** 

Cơ bản

**GITHUB** 

Cơ bản



Chứng chỉ

F8

Khóa hoc HTML CSS Pro F8